---
title: "TrabalhoFinal"
author: "Marla"
date: "28/06/2021"
output:
  pdf_document: default
  word_document: default
---

```{r setup, include=FALSE}
knitr::opts_chunk$set(echo = TRUE)
```

```{r}
#install.packages("tidyverse") 
#install.packages("ggplot2") 
#install.packages("GGally") 
#install.packages("ggcorrplot")
#install.packages("factoMineR")
#install.packages("neuralnet")
```

``` {r include=TRUE} 
library(tidyverse) 
library(ggplot2) 
library(GGally) 
library(ggcorrplot)
library(FactoMineR)
library(factoextra)
library(cluster)
library(neuralnet)
```

```{r}
personality <- read.csv("C:/Users/Marla/Google Drive (mrpmelo@inf.ufpel.edu.br)/Doutorado/PAMD-FURG/MyR/personalitydata.csv")
```


# DataSet

##### O dataset escolhido, no repositório Kaggle, refere-se ao conjunto de dados que está disponivel em: https://www.kaggle.com/arslanali4343/top-personality-dataset



##### A base de dados refere-se a pontuações de avaliação de estudantes universitários, tais como: tendência do usuário em preferir novas experiências; tendência do usuário de ser compassivo e cooperativo ao invés de desconfiado e antagônico em relação aos outros; tendência do usuário a ter estresse psicológico; tendência do usuário de ser organizado e confiável e de mostrar autodisciplina; tendência do usuário de ser extrovertido; preferências por uma lista de 12 filmes manipulados com acaso; lista de filmes gerada para os usuários com base na preferência. Por exemplo: se a métrica atribuída for acidental e a condição atribuída for alta, os filmes; 12 filmes; opinião sobre a lista personalizada; opinião sobre o filme.

# Pré-processamento


```{r}
summary(personality)
```

### Tratamento de outliers

##### Foram encontrados vários outliers no conjunto de dados, dessa forma, aplicou-se a exclusão dos atributos predicted_rating_x que referem a avaliação prevista do filme_x, e a exclusão dos outliers dos atibutos openness, agreeableness, conscientiousness e enjoy_watching.


```{r}
boxplot(personality$openness)
boxplot(personality$agreeableness)
boxplot(personality$conscientiousness)
boxplot(personality$predicted_rating_1)
boxplot(personality$predicted_rating_2)
boxplot(personality$predicted_rating_3)
boxplot(personality$predicted_rating_4)
boxplot(personality$predicted_rating_5)
boxplot(personality$predicted_rating_6)
boxplot(personality$predicted_rating_7)
boxplot(personality$predicted_rating_8)
boxplot(personality$predicted_rating_9)
boxplot(personality$predicted_rating_10)
boxplot(personality$predicted_rating_11)
boxplot(personality$predicted_rating_12)
boxplot(personality$enjoy_watching)
```

#### Exclusão de atributos


```{r}
personality1 <- subset(personality, select = -c(userid, predicted_rating_1, predicted_rating_2, predicted_rating_3, predicted_rating_4, predicted_rating_5, predicted_rating_6, predicted_rating_7, predicted_rating_8, predicted_rating_9, predicted_rating_10, predicted_rating_11, predicted_rating_12))
summary(personality1)
```
#### Exclusão de outliers do atributo openness

```{r}
q1 <- quantile(personality1$openness, 0.25)
q3 <- quantile(personality1$openness, 0.75)
iqr <- IQR(personality1$openness)
limite_inferior1 <- q1 - (1.5*iqr)
limite_superior1 <- q3 + (1.5*iqr)

limite_inferior1
limite_superior1

personality2 <- subset(personality1, openness > limite_inferior1 & openness < limite_superior1)
summary(personality2$openness)
```

#### Exclusão de outliers do atributo agreeableness

```{r}
q1 <- quantile(personality2$agreeableness, 0.25)
q3 <- quantile(personality2$agreeableness, 0.75)
iqr <- IQR(personality2$agreeableness)
limite_inferior2 <- q1 - (1.5*iqr)
limite_superior2 <- q3 + (1.5*iqr)

limite_inferior2
limite_superior2

personality3 <- subset(personality2, agreeableness > limite_inferior2 & agreeableness < limite_superior2)
summary(personality3$agreeableness)
```

#### Exclusão de outliers do atributo conscientiousness
```{r}
q1 <- quantile(personality3$conscientiousness, 0.25)
q3 <- quantile(personality3$conscientiousness, 0.75)
iqr <- IQR(personality3$conscientiousness)
limite_inferior3 <- q1 - (1.5*iqr)
limite_superior3 <- q3 + (1.5*iqr)

limite_inferior3
limite_superior3

personality4 <- subset(personality3, conscientiousness > limite_inferior3 & conscientiousness < limite_superior3)
summary(personality4$conscientiousness)
```

#### Exclusão de outliers do atributo enjoy_watching
```{r}
q1 <- quantile(personality4$enjoy_watching, 0.25)
q3 <- quantile(personality4$enjoy_watching, 0.75)
iqr <- IQR(personality4$enjoy_watching)
limite_inferior4 <- q1 - (1.5*iqr)
limite_superior4 <- q3 + (1.5*iqr)

limite_inferior4
limite_superior4

personality5 <- subset(personality4, openness > limite_inferior4 & enjoy_watching < limite_superior4)
summary(personality5$enjoy_watching)
```
##### Dataset sem outliers
```{r}
boxplot(personality5$openness)
boxplot(personality5$agreeableness)
boxplot(personality5$conscientiousness)
boxplot(personality5$enjoy_watching)
```



# Mineração de dados

## Agrupamento utilizando o algoritmo k-means 

##### Exclusão dos atributos categóricos.

```{r}
p <- subset(personality5, select = -c(assigned.metric, assigned.condition))
```

##### Transformação dos dados para scala

```{r}
p <- scale(p)
```

##### Função para encontrar a quantidade ótima de clusters

```{r}
fviz_nbclust(p, kmeans, method = "gap_stat")
```
##### Aplicação do algoritmo kmeans com 5 clusters
```{r}
p_kmeans <- kmeans(p, 5)
```

##### 4.1.6 Visualização dos agrupamentos
```{r}
fviz_cluster(p_kmeans, data = p)
```

## Classificação utilizando o algoritmo Neuralnet


```{r}
summary(personality5)
```

##### Transformação as classes serendipity, popularity, diversity, all para binário

##### criação das colunas
```{r}
prede <- personality5
prede <- cbind(prede,prede$assigned.metric=='serendipity')
prede <- cbind(prede,prede$assigned.metric=='popularity')
prede <- cbind(prede,prede$assigned.metric=='diversity')
prede <- cbind(prede,prede$assigned.metric=='all')
```

```{r}
names(prede)[22] <- 'serendipity'
names(prede)[23] <- 'popularity'
names(prede)[24] <- 'diversity'
names(prede)[25] <- 'all'
```


##### Divisão o dataset 70% treino e 30% teste

```{r}
amostra  <- sample(2,150,replace=T,prob=c(.7,.3))
treino <- prede[amostra==1,]
teste <- prede[amostra==2,]
```

##### Criação do modelo

```{r}
modelo <- neuralnet(serendipity + popularity + diversity + all ~
                      openness + agreeableness + emotional_stability + conscientiousness + extraversion + movie_1 + movie_2 + movie_3 + movie_4 + movie_5 + movie_6 + movie_7 + movie_8 + movie_9 + movie_10 + movie_11 + movie_12 + is_personalized + enjoy_watching, treino,hidden=c(5,4))
```

```{r}
plot(modelo)
```
##### Teste do modelo

```{r}
result.test <- compute(modelo,teste[,1:21])
resultado <- as.data.frame(result.test$net.result)
names(resultado)[1] <- 'serendipity' 
names(resultado)[2] <- 'popularity'
names(resultado)[3] <- 'diversity'
names(resultado)[4] <- 'all'
```

##### Matriz de confusão para melhorar entendimento dos resultados

```{r}
resultado$class <- colnames(resultado[,1:4])[max.col(resultado[,1:4],ties.method = 'first')]
mc <- table(resultado$class, teste$assigned.metric)
acerto <- (sum(diag(mc))*100)
mc
```

##### Grau de acerto da Rede Neural

```{r}
acerto
```

# Referências

##### [1] NGUYEN, Tien T. et al. User personality and user satisfaction with recommender systems. Information Systems Frontiers, v. 20, n. 6, p. 1173-1189, 2018.
